臺灣板橋地方法院刑事判決　　　　　　　　　　　　　九十三年度訴字第三七六號
　　公　訴　人　臺灣板橋地方法院檢察署檢察官
　　被　　　告　甲○○
右列被告因毒品危害防制條例案件，經檢察官提起公訴（九十三年度毒偵字第九九六
號），被告於準備程序時就被訴事實為有罪陳述，經本院合議庭裁定由受命法官獨任
行簡式審判程序，本院判決如左：
    主  文
甲○○施用第一級毒品，累犯，處有期徒刑捌月。
    事  實
一、甲○○前曾犯竊盜罪，於民國八十八年六月十五日為臺灣高等法院判處有期徒刑
    六月確定，八十八年十二月十五日執行完畢，嗣於八十九年八月二十八日再因竊
    盜罪，為本院判處有期徒刑五月確定，於九十年七月三日易科罰金執行完畢（銀
    元三百元折算一日）；又因犯詐欺罪及偽造署押罪，於九十年一月九日、九十一
    年八月三十日為本院先後判處有期徒刑四月、三月，如易科罰金均以銀元三百元
    折算一日確定，而上開罪刑經本院裁定應合併執行有期徒刑六月，其於九十二年
    五月十七日執行完畢。而其前亦因施用第一級毒品案件，經本院依檢察官聲請（
    九十一年度聲觀字第五一五號）以九十一年度毒聲字第一四○三號裁定移送觀察
    勒戒，因有繼續施用毒品傾向，由本院依檢察官聲請（九十一年度聲戒字第三六
    四號）以九十一年度毒聲字第一二六一號裁定令入戒治處所施以強制戒治，嗣甲
    ○○因戒治成效良好，於九十二年二月十二日由本院依檢察官聲請以九十二年度
    毒聲字第三五九號裁定停止戒治，所餘期間付保護管束，於九十二年四月十六日
    保護管束期滿，停止戒治保護管束未經撤銷而執行完畢，檢察官於九十二年四月
    三十日予以不起訴處分確定（九十二年度戒毒偵字第一三五號）。詎甲○○不知
    悔改，基於施用第一級毒品海洛因犯意，於九十二年十二月三十日下午四時許，
    在台北縣三峽鎮添福一四五號住處，將毒品海洛稀釋後利用針筒注射於手臂之方
    式而施用毒品海洛因乙次。迄於九十二年十二月三十日二十時四十三分許，甲○
    ○因為列管施用毒品人口，於台北縣政府警察局三峽分局接受採尿送驗，其尿液
    檢體呈毒品海洛因代謝物鴉片陽性反應，乃查出前情。
二、案經台北縣政府警察局三峽分局報請臺灣板橋地方法院檢察署檢察官偵查起訴。
    理  由
一、右揭犯罪事實，業據被告甲○○於本院審理時坦承不諱，其尿液檢體經臺灣檢驗
    科技股份有限公司以酵素免疫分析法、氣相層析質譜儀分析法檢驗結果，呈海洛
    因代謝物鴉片類物質陽性反應，有該公司出具之濫用藥物尿液檢驗報告在卷可憑
    ，被告自白核與事實相符，本件事證明確，被告犯行堪以認定。
二、按施用毒品者具病患性犯人之特質，故毒品危害防制條例設有特別之刑事處遇程
    序，就符合一定條件經施以戒除措施（觀察勒戒及強制戒治）之施用毒品犯罪人
    ，得免其刑事追訴處罰；而毒品危害防制條例業於九十二年七月九日部分修正公
    布，並於公布後六個月即九十三年一月九日施行，對施用毒品即違反毒品危害防
    制條例第十條之犯罪，修正前區分為初犯、五年後再犯、五年內再犯及三犯以上
    而異其刑事處遇程序，修正後則簡化區分為初犯、五年內再犯及五年後再犯三種
    ，亦即其修正僅就非屬犯罪構成要件之追訴處罰條件有所更異，至於論罪罰科刑
    之法條本身（即毒品危害防制條例第十條第一項及第二項）並無變更。查本案繫
    屬臺灣板橋地方檢察署偵查之時間為九十三年一月二十九日（見該署收案日期戳
    ），即新修正毒品危害防制條例施行之後，故應直接適用新修正毒品危害防制條
    例罪處理，而被告前曾因施用第一級毒品案件，經本院依檢察官聲請（九十一年
    度聲觀字第五一五號）以九十一年度毒聲字第一四○三號裁定移送觀察勒戒，因
    有繼續施用毒品傾向，由本院依檢察官聲請（九十一年度聲戒字第三六四號）以
    九十一年度毒聲字第一二六一號裁定令入戒治處所施以強制戒治，嗣因戒治成效
    良好，於九十二年二月十二日由本院依檢察官聲請以九十二年度毒聲字第三五九
    號裁定停止戒治，所餘期間付保護管束，於九十二年四月十六日保護管束期滿，
    停止戒治保護管束未經撤銷而執行完畢，檢察官於九十二年四月三十日予以不起
    訴處分確定（九十二年度戒毒偵字第一三五號），有該不起訴處分書電腦查詢列
    印本、臺灣高等法院被告全國前案紀錄表可考，故被告於強制戒治執行完畢後五
    年內再度施用第一級毒品，依修正後毒品危害防制條例第二十三條第二項之規定
    ，應逕以犯毒品危害防制條例第十條第一項之施用第一級毒品罪論處。至於被告
    非法持有海洛因之低度行為，已為其進而施用之高度行為所吸收，不另論罪。
三、核被告有事實欄所示之犯罪科刑及執行完畢情形，有臺灣高等法院被告全國前案
    紀錄表在卷可考，其於有期徒刑執行完畢後五年內，再犯有期徒刑以上之本罪，
    為累犯，應遞加重其刑。爰審酌被告前已有施用毒品前科，此次再度違反禁令，
    非法施用足以導致被告自身精神障礙及危害社會秩序之毒品海洛因，其犯罪之動
    機、目的、犯罪後坦承犯行等一切情狀，量處如主文所示之刑，以示懲儆。
據上論斷，應依刑事訴訟法第二百七十三條第一項、第二百八十四條之一、第二百九
十九條第一項，毒品危害防制條例第十條第一項，刑法第十一條前段、第四十七條，
判決如主文。
本案經檢察官李吉祥到庭執行職務
中　　　華　　　民　　　國　　九十三　　年　　　五　　　月　　　六　　　日
                                臺灣板橋地方法院刑事第十二庭
                                          法  官  陳  恒  寬
右正本證明與原本無異。
如不服本判決應於送達後十日內向本院提出上訴狀。
                                    　　　書記官  王　春　森
中　　　華　　　民　　　國　　九十三　　年　　　五　　　月　　　六　　　日
附錄本案論罪科刑法條全文：
毒品危害防制條例第十條
施用第一級毒品者，處六月以上五年以下有期徒刑。
施用第二級毒品者，處三年以下有期徒刑。
